【裁判字號】    98,易,3346
【裁判日期】    990302
【裁判案由】    傷害
【裁判全文】
臺灣臺北地方法院刑事判決              98年度易字第3346號
公  訴  人  臺灣臺北地方法院檢察署檢察官
被      告  乙○○
上列被告因傷害案件，經檢察官提起公訴（98年度偵字第23115
號），被告於準備程序自白犯罪，本院依簡式審判程序，判決如
下：
    主  文
乙○○共同犯傷害罪，處拘役肆拾日，如易科罰金，以新臺幣壹
仟元折算壹日。
    事  實
一、乙○○於民國98年6月27日晚上11時許，偕同女友陳宜靜及7
    、8名真實姓名年籍不詳之成年男子，前往址設臺北市大安
    區○○○路○段22號之「錢櫃KTV SOGO分店（下稱錢櫃SOGO
    店）」進行消費，至翌（28）日凌晨4時30分許，乙○○等
    人消費完畢並行至該店1樓門口時，適甲○○偕同王靜瑛及2
    、3名友人正欲進入錢櫃SOGO店消費，乙○○及該7、8名真
    實姓名年籍不詳之成年男子，因誤認與甲○○同行之某年籍
    姓名不詳之成年男子欲搭訕陳宜靜，憤而將該名男子推倒在
    地，甲○○見狀旋即上前出言攔姐，而與乙○○發生爭執。
    詎乙○○不思以理性方式解決紛爭，竟與該7、8名真實姓名
    年籍不詳之成年男子，基於傷害之犯意聯絡，共同徒手毆打
    甲○○之臉部及身體等部位，致其受有左眉1公分表淺撕裂
    傷、雙側鼻孔黏膜破損、肚臍左側8×3公分擦傷，右手背5
    ×2公分瘀傷等傷害。
二、案經甲○○訴由臺北市政府警察局大安分局報請臺灣臺北地
    方法院檢察署檢察官偵查起訴。
    理  由
一、本件被告乙○○所犯係死刑、無期徒刑、最輕本刑為3年以
    上有期徒刑以外之罪，被告於本院準備程序中就被訴事實為
    有罪之陳述，經告知簡式審判程序之旨，並聽取公訴人及被
    告之意見後，裁定進行簡式審判程序。
二、上揭事實，業據被告乙○○於警詢、偵查及本院審理時坦承
    不諱，核與證人即告訴人甲○○、證人即在場之人王靜瑛證
    述情節大致相符，並有臺北市立聯合醫院仁愛院區98年6月
    28日第357號診斷證明書附卷足憑。是依上開卷附之各項文
    書、證物等補強證據，已足資擔保被告上開任意性自白之真
    實性，堪信為真實。又依被告與證人甲○○、王靜瑛所述之
    情節觀之，被告係因故與告訴人甲○○發生爭吵，進而與同
    行之7、8名男性成年友人共同徒手毆打甲○○情，是被告與
    該7、8名真實姓名年籍不詳之成年男子間，就上開傷害犯行
    ，應有犯意之聯絡及行為之分擔甚明。本件事實明確，被告
    犯行，洵堪認定。
三、核被告所為，係犯刑法第277條第1項之普通傷害罪。被告與
    該7、8名真實姓名年籍不詳之成年男子間，就上開傷害犯行
    ，有犯意之聯絡及行為之分擔，業如前述，應論以共同正犯
    。爰審酌被告正值青壯之年，因故與告訴人發生爭執，竟不
    思以理性方式解決，竟與上開7、8名真實姓名年籍不詳之成
    年男子，共同徒手毆打之方式傷害告訴人，致告訴人之身體
    受有上開之傷害，且事後亦未與告訴人達成和解，賠償告訴
    人因此所受之損害，所為實不可取，惟考量其犯後坦承犯行
    ，且其前雖曾因酒後駕車公共危險案件，經檢察官為緩起訴
    處分確定外，並無其他無刑事前案紀錄，曾經法院判處有罪
    等情，有臺灣高等法院被告前案紀錄表在卷可按，素行尚佳
    ，及其犯罪動機、目的、手段等一切情狀，量處如主文所示
    之刑，併諭知易科罰金之折算標準。
據上論斷，應依刑事訴訟法第273條之1第1項、第284條之1、第
299條第1項前段，刑法第28條、第277條第1項、第41條第1項前
段，刑法施行法第1條之1，判決如主文。
本案經檢察官郭騰月到庭執行職務。
中    華    民    國    99    年    3     月    2     日
                  刑事第十四庭  法  官  李殷君
以上正本證明與原本無異。
如不服本判決應於收受送達後10日內向本院提出上訴書狀，並應
敘述具體理由；其未敘述上訴理由者，應於上訴期間屆滿後20日
內向本院補提理由書（均須按他造當事人之人數附繕）「切勿逕
送上級法院」。
                                書記官  殷玉芬
中    華    民    國    99    年    3     月    4     日
附錄本判決論罪科刑法條全文：
中華民國刑法第277條
傷害人之身體或健康者，處3年以下有期徒刑、拘役或1千元以下
罰金。
犯前項之罪因而致人於死者，處無期徒刑或7年以上有期徒刑；
致重傷者，處3年以上10年以下有期徒刑。

司法院資訊處製作；財團法人民間司法改革基金會備份。
